【裁判字號】    95,訴,556
【裁判日期】    950817
【裁判案由】    強盜等
【裁判全文】
臺灣彰化地方法院刑事判決               95年度訴字第556號
公  訴  人  臺灣彰化地方法院檢察署檢察官
被      告  午○○
                    （另案在臺灣彰化監獄執行中）
            癸○○
                    （另案在臺灣彰化監獄執行中）
            丁○○
                    （另案在臺灣彰化監獄彰化分監執行中）
前三人共同
指定辯護人  本院公設辯護人  壬○○
上列被告等因強盜等案件，經檢察官提起公訴（九十五年度偵字
第一一九六、一九三七、二二○一、二六四六號）及移送併辦（
九十五年度偵字第三六○六號、九十四年度偵字第五六八一號）
，本院判決如下：
    主  文
午○○共同連續意圖為自己不法之所有，攜帶兇器，以強暴、脅
迫至使不能抗拒而取他人之物，累犯，處有期徒刑捌年拾月。扣
案之扳手壹支沒收。
癸○○共同連續意圖為自己不法之所有，攜帶兇器，以強暴、脅
迫至使不能抗拒而取他人之物，累犯，處有期徒刑捌年貳月。扣
案之扳手壹支沒收。
丁○○共同連續意圖為自己不法之所有，攜帶兇器，以強暴、脅
迫至使不能抗拒而取他人之物，累犯，處有期徒刑柒年貳月。
    犯罪事實
一、午○○前於民國八十二年間，因違反肅清煙毒條例案件，
    經台灣高等法院台中分院以八十二年度上訴字第三二九四號
    判決，判處有期徒刑三年二月確定，復於八十三年間，因違
    反肅清煙毒條例案件，經本院以八十三年度訴字第一○五三
    號判決，判處有期徒刑三年一月確定，上述二案接續執行，
    至八十五年十一月十五日假釋出獄並交付保護管束，其復於
    保護管束期間施用毒品，而送強制戒治，前揭假釋則遭撤銷
    並再度入獄，所餘殘刑三年八月六日於九十三年三月十六日
    執行完畢（構成累犯）。癸○○前於八十一年間，因違反
    肅清煙毒條例案件，經台灣高等法院台中分院以八十二年度
    上訴字第九五五號判決，判處有期徒刑二年確定，復於八十
    二年間，因違反肅清煙毒條例案件，經本院以八十二年度訴
    字第七四九號判決，判處有期徒刑三年五月確定，上述二案
    經法院以裁定合併定其執行刑為有期徒刑五年，其入獄服刑
    後，至八十四年四月六日假釋並付保護管束，惟於八十四年
    至八十五年間，又因違反麻醉藥品管理條例、違反肅清煙毒
    條例案件等案件，分別經台灣高等法院台中分院以八十五年
    度上易字第二六七號判決判處有期徒刑六月、同院以八十五
    年度上訴字第二九四號判決判處有期徒刑三年六月、本院以
    八十六年度易緝字第一二三號判決判處有期徒刑七月確定，
    上開三案再經法院以裁定合併定其應執行有期徒刑四年，前
    揭假釋則遭撤銷，所餘殘刑二年十一月十六日與有期徒四年
    部分接續執行，至八十八年八月二十七日假釋並付保護管束
    ，然其於八十九年間復因施用毒品案件，而送強制戒治，且
    假釋再度遭撤銷，所餘殘刑三年三月十七日於九十三年六月
    二日執行完畢（構成累犯）。丁○○前於八十九年間，因
    竊盜案件，經本院以八十九年度易字第五六九號判決，判處
    有期徒刑四月確定，已於九十年六月十四日執行完畢（構成
    累犯）。
二、午○○、癸○○、丁○○皆不思悔改，均意圖為自己不法所
    有，午○○、癸○○並基於概括之犯意，分別在附表壹所示
    之時間及地點，由午○○、癸○○、丁○○與己○○（另行
    審結）中二或三人一組，共同基於為自己不法所有之犯意聯
    絡，以附表壹所示之方式竊取附表壹所示之物。午○○、癸○○、丁○○竊取車號PG-5469號、EX-3040號之自用小貨車
    時，即有意以之作為實施強盜犯行之交通工具，乃在竊得車
    輛後，由午○○、癸○○二人，或夥同丁○○三人，共同基
    於意圖為自己不法所有之犯意聯絡，於附表貳所示之時間及
    地點，以附表貳所示之方式強盜各被害人之財物，得手後則
    朋分花用。嗣警方於九十五年一月二十七日下午四時許，先
    在彰化縣二林鎮○○里○○路與三民路口，循線逮捕午○○
    到案，並在午○○位於彰化縣大城鄉○○村○○路二六之三
    號住處，查獲其所有供竊盜車號PG-5469號自小貨車使用之
    扳手一支；次於同日下午三時三十五分許，在彰化縣二林鎮
    東興里福建巷與長春路口逮捕丁○○到案；再於同日下午四
    時十分許，在彰化縣二林鎮○○里○○路旁逮捕癸○○到案
    。
三、案經彰化縣警察局二林分局、溪湖分局分別報請台灣彰化地
    方法院檢察署檢察官偵查起訴，及移送本院併辦審理。
    理    由
一、本案全部卷證所涵括之供述證據及非供述證據，經本院所指
    定之辯護人閱卷後，公訴人、被告及辯護人均同意全部證據
    之證據能力，是後述所引用證據之證據能力均無疑義，合先
    敘明。
二、犯罪事實之認定：
  (一)竊盜部分：
    訊據被告午○○、丁○○對於附表壹所示之竊盜犯行均坦承
    不諱；被告癸○○除附表壹編號之部分外，其餘附表壹所
    示之竊盜犯行均坦承不諱，就附表壹編號之部分，則辯稱
    ：伊只有跟被告午○○、己○○一起去該處，因見狗吠而不
    敢進入，但事後有分到變賣羊隻所得之金錢云云。經查：附
    表壹所示案件之遭竊情形，業據被害人子○○、申○○於警
    詢時，被害人戊○○、丙○○、甲○○於本院審理時指述在
    卷，並有被害人申○○、戊○○、甲○○簽具之贓物認領保
    管單、上述車輛之車輛竊盜資料個別查詢報表，及竊盜地點
    之現場照片在卷可稽，足認被告午○○、丁○○之自白，及
    被告癸○○之部分自白均與事實相符。至被告癸○○雖辯稱
    在附表壹編號之案件中，因見狗吠而不敢進入偷竊，只在
    外面等待云云，但查被告午○○於警詢時證稱其等三人確係
    共同犯案等語，且被告癸○○在本院審理時亦坦承其在案發
    前、後乃是與被告午○○、己○○三人共乘一部貨車前往及
    離開竊盜現場，而其在事後也有分到變賣羊隻所得之金錢，
    兼以共犯己○○於本院審理時以證人身分證稱：被告癸○○
    與伊一起去變賣羊隻等語，足證被告癸○○與被告午○○、
    己○○等人，確曾事先合謀該次犯行，事後也負責銷贓，並
    同享犯罪所得，是以被告癸○○守候在羊舍外，應係基於把
    風之目的，而非因一時懼怕狗吠而中止犯意，是其前述辯解
    顯係事後圖卸之詞，不足採信。
  (二)強盜部分：
    訊據被告午○○、癸○○、丁○○均坦承於附表貳所示之時
    間及地點，強盜如附表貳所示各被害人身上之財物等情不諱
    ，惟被告午○○辯稱：被害人酉○受有傷害，係在拉扯之中
    無意造成，伊並未蓄意傷害被害人云云。經查：附表貳所示
    之犯案經過，業據被害人即證人辛○○、庚○○、酉○、未
    ○○、乙○○、巳○○於本院審理時、證人丑○○於警詢時
    、證人辰○○、卯○○、寅○○於本院審理時證述明確，並
    有合濟醫院診斷證明書（其上記載酉○受有左手虎口撕裂傷
    、左手第四指近端指骨粉碎性骨折之傷害）在卷可稽，應認
    被告三人自白內容與事實相符。至被告午○○雖辯稱未蓄意
    傷害被害人，但被害人酉○於本院審理時證稱：因為我抓到
    其中一個歹徒的手不放，另一人就用刀子刺我，砍我指頭，
    目的是要讓我放開，歹徒是故意剌我，非不小心砍傷我等語
    ，衡以被害人酉○與被告午○○原不相識，且無嫌隙，自無
    任意設詞攀誣之理，是其所述堪以採信，足證被告午○○辯
    稱不小心傷害被害人云云，顯係事後卸責之詞，委無可採。
    雖被害人酉○於本院審理時另證稱：案發後伊感覺頭痛，可
    能是案發時遭被告等人毆打造成等情，惟觀諸被害人酉○於
    本院審理時提出之財團法人彰化基督教醫院診斷證明書上記
    載其是在九十五年四月六日入院進行開腦引流手術，此時距
    案發時已逾二月，實難證明被害人酉○之腦部病變係遭被告
    毆打所致，兼以被害人酉○在警詢時並未陳述頭部受有傷害
    ，從而此部分關於頭部受傷之指述不予採納，併予敘明。
  (三)綜上所述，本案被告午○○、癸○○、丁○○三人竊盜及強
    盜犯行事證明確，應依法論科。
三、論罪科刑：
  (一)刑法於九十四年二月二日修正公布，並於九十五年七月一日
    開始施行後，有關施行前、後新舊法之適用原則，依最高法
    院九十五年第八次刑事庭會議決議如下：
    新法第二條第一項之規定，係規範行為後法律變更所生新
      舊法律比較適用之準據法，於新法施行後，應適用新法第
      二條第一項之規定，為「從舊從輕」之比較。
    基於罪刑法定原則及法律不溯及既往原則，行為之處罰，
      以行為時之法律有明文規定者為限，必行為時與行為後之
      法律均有處罰之規定，始有新法第二條第一項之適用。
    比較時應就罪刑有關之共犯、未遂犯、想像競合犯、牽連
      犯、連續犯、結合犯，以及累犯加重、自首減輕暨其他法
      定加減原因（如身分加減）與加減例等一切情形，綜其全
      部罪刑之結果而為比較。
    從刑附屬於主刑，除法律有特別規定者外，依主刑所適用
      之法律。
    本案被告午○○、癸○○、丁○○三人行為後，刑法關於共
    犯、連續犯、牽連犯、累犯部分之條文，已有修正或刪除，
    並自九十五年七月一日開始施行。本院依前揭最高法院刑事
    庭會議之決議，就被告三人前述涉及犯行之相關論罪科刑條
    文綜合比較後，認應適用修正前刑法有關共犯、連續犯、牽
    連犯及累犯之規定（新、舊法比較適用情形詳見附表）。
    至沒收收部分，則依主刑所適用之修正前刑法規定處理，先
    予敘明。
  (二)核被告午○○、癸○○、丁○○所為如附表壹之各犯行，係
    犯刑法第三百二十條第一項普通竊盜罪、第三百二十一條第
    一項第三款結夥三人竊盜罪，及同條第四款攜帶兇器竊盜罪
    （各件所犯法條詳見附表壹）。被告三人於各次犯行中，與
    附表壹所示之共犯間，均有犯意之連絡及行為之分擔，皆為
    共同正犯。被告午○○、癸○○多次竊盜犯行，時間緊接，
    基本犯罪構成要件相同，顯係基於概括之犯意反覆為之，應
    依刑法修正刪除前第五十六條連續犯之規定，以情節較重之
    一罪即攜帶兇器竊盜罪論處（指附表壹編號之部分）。又
    被告午○○、癸○○、丁○○所為如附表貳之各犯行，係犯
    刑法第三百二十八條第一項普通強盜罪、同法第三百三十條
    、第三百二十一條第一項第三款之結夥三人強盜罪、同條第
    四款攜帶兇器強盜罪（各件所犯法條詳見附表貳）。被害人
    酉○受傷之部分，雖據其提出傷害告訴，但此部分係強盜手
    段實施之結果，已包含於強盜罪之構成要件事實中，爰不另
    論傷害罪。被告三人於各次強盜犯行中，與附表貳所示參與
    各案之共犯間，均有犯意之連絡及行為之分擔，皆為共同正
    犯。被告三人所為如附表貳所示之多次強盜犯行，分別時間
    緊接，基本犯罪構成要件相同，顯各係基於概括之犯意反覆
    為之，均應依修正刪除前刑法第五十六條連續犯之規定，分
    別以一情節較重之一罪論處，即被告午○○、癸○○應論以
    攜帶兇器強盜罪（指附表貳編號部分），被告丁○○亦應
    論以攜帶兇器強盜罪（指附表貳編號部分）。被告午○○
    、癸○○、丁○○竊得車號PG-5469號、EX-3040號之自用小
    貨車後，隨即以之作為強盜之犯案交通工具，是其等所犯竊
    盜及強盜犯行間，顯有手段、目的之牽連關係，依修正刪除
    前刑法第五十五條之規定，應從一重罪論處，即被告午○○
    、癸○○應論以攜帶兇器強盜罪（指附表貳編號部分），
    被告丁○○亦應論以攜帶兇器強盜罪（指附表貳編號部分
    ）。再查被告三人各有如前揭犯罪事實欄(一)所載之前案紀錄
    ，其等於有期徒刑執行完畢五年內，再犯本件有期徒刑以上
    之罪，為累犯，應依修正前刑法第四十七條之規定，加重其
    刑。
  (三)爰審酌被告三人竊盜、強盜之犯行眾多，其中被告午○○多
    次負責持刀脅迫，甚至以利刃傷害被害人，手段最為兇殘，
    惡性重大，被告癸○○多次負責共同壓制被害人並徒手或持
    木棍搜刮被害人身上之財物，其中一次曾返還五百元給被害
    人辛○○，其犯罪手段所顯現之惡性次之，被告丁○○犯案
    次數較少，且僅以徒手犯案，復提出身心障礙手冊，證明其
    有輕度智能障礙（但其仍有正常之應答能力並能適切答辯，
    且具有辨別是非之觀念，足信尚未達到精神耗弱之程度），
    又自述受其乾爹即被告癸○○影響而參與犯行（被告癸○○
    坦承其同居人收被告丁○○為「乾兒子」），是認被告丁○○之惡性最輕，另參酌被告三人之前案紀錄、犯後態度、被
    害人所受財物損失或身體傷害之或度等一切情狀，分別量處
    如主文所示之刑，以示儆懲。公訴人雖具體求處被告午○○
    、癸○○、丁○○各判處有期徒刑十五、十四及十二年，並
    請求諭知強制工作之保安處分，但本院審酌被告三人坦承大
    部分犯行，犯後態度尚屬良好，且均係因吸毒成癮在無法自
    拔下而實施犯罪，倘能在適當服刑期間內戒除毒癮，或可阻
    絕犯罪動機，因認公訴人之求刑稍嫌過重，且尚無諭知強制
    工作之必要，附此敘明。
  (四)扣案之扳手一支，係被告午○○所有，且係供其犯附表壹編
    號竊盜犯行所使用之物，業據其於本院審理時供述在卷，
    爰依修正前刑法第三十八條第一項第二款之規定宣告沒收。
    至於附表壹編號所示之作案工具T型扳手一支，及附表貳
    編號、、、、所示折疊小刀一支，均未扣案，且
    無法查知其下落，未免將來執行困難，爰不宣告沒收，亦併
    予附明。
據上論斷，應依刑事訴訟法第二百九十九條第一項前段，刑法第
二條第一項前段、（修正前）第二十八條、（修正刪除前）第五
十六條、刑法第三百二十條第一項、第三百二十一條第一項第三
、四款、第三百二十八條第一項、第三百三十條第一項、（修正
前）第四十七條、（修正刪除前）第五十五條、（修正前）第三
十八條第一項第二款，罰金罰鍰提高標準條例第一條前段，判決
如主文。
本案經檢察官洪英丰到庭執行職務。
中    華    民    國  九十五  年    八    月  十七    日
                  刑事第二庭    審判長法  官  許旭聖
                                      法  官  簡婉倫
                                      法  官  黃玉齡
以上正本證明與原本無異。
如不服本判決，應於判決送達後10日內，向本院提出上訴狀（須
附繕本）。
告訴人或被害人對於判決如有不服具備理由請求檢察官上訴者，
其上訴期間之計算係以檢察官收受判決正本之日期為準。
中    華    民    國  九十五  年    八    月  十七    日
                                      書記官  林怡吟
附錄本案論罪科刑法條全文：
中華民國刑法第320條
意圖為自己或第三人不法之所有，而竊取他人之動產者，為竊
  盜罪，處5年以下有期徒刑、拘役或5百元以下罰金。
意圖為自己或第三人不法之利益，而竊佔他人之不動產者，依
  前項之規定處斷。
前二項之未遂犯罰之。
中華民國刑法第321條
犯竊盜罪而有左列情形之一者，處6月以上、5年以下有期徒刑
  ：
  一  於夜間侵入住宅或有人居住之建築物、船艦或隱匿其內而
      犯之者。
  二  毀越門扇、牆垣或其他安全設備而犯之者。
  三  攜帶兇器而犯之者。
  四  結夥三人以上而犯之者。
  五  乘火災、水災或其他災害之際而犯之者。
  六  在車站或埠頭而犯之者。
前項之未遂犯罰之。
中華民國刑法第328條
意圖為自己或第三人不法之所有，以強暴、脅迫、藥劑、催眠
  術或他法，至使不能抗拒，而取他人之物或使其交付者，為強
  盜罪，處5年以上有期徒刑。
以前項方法得財產上不法之利益或使第三人得之者，亦同。
犯強盜罪因而致人於死者，處死刑、無期徒刑或10年以上有期
  徒刑；致重傷者，處無期徒刑或7年以上有期徒刑。
第 1 項及第 2 項之未遂犯罰之。
預備犯強盜罪者，處1年以下有期徒刑、拘役或3千元以下罰金
  。
中華民國刑法第330條
犯強盜罪而有第321條第1項各款情形之一者，處7年以上有期
  徒刑。
前項之未遂犯罰之。
附表壹（竊盜部分）：
┌──┬─────┬──────┬───────────────┬─────┐
│編號│ 犯罪時間 │ 犯罪地點   │犯罪行為人、犯罪方式及所得財物│所犯法條  │
├──┼─────┼──────┼───────────────┼─────┤
│ 1  │94年12月11│彰化縣大城鄉│午○○、己○○進入羊舍內，以徒│刑法第321 │
│    │日上午2時 │潭墘村進糖段│手方式竊取被害人子○○所飼養之│條第1項第4│
│    │          │一○三、一○│努比亞品種羊隻八隻（價值約十一│款（結夥三│
│    │          │四地號之羊舍│萬元），癸○○在外負責把風。其│人竊盜罪）│
│    │          │            │等三人竊取得手後即駕駛貨車離去│          │
│    │          │            │，並將羊隻變賣，所得則朋分花用│          │
│    │          │            │。                            │          │
├──┼─────┼──────┼───────────────┼─────┤
│ 2  │95年1月11 │彰化縣二林鎮│癸○○、己○○行經該處，見被害│刑法第321 │
│    │日下午7時 │大成路「財團│人申○○所有車號EI-8190號自用 │條第1項第3│
│    │許        │法人彰化基督│小貨車車門未關，即由己○○在旁│款 (攜帶兇│
│    │          │教醫院二林分│把風，癸○○持其所有、客觀上可│器竊盜罪）│
│    │          │院」旁      │作為兇器使用之T型扳手一支（未 │          │
│    │          │            │扣案）啟動電門，竊得該車後二人│          │
│    │          │            │即逃離現場。                  │          │
├──┼─────┼──────┼───────────────┼─────┤
│ 3  │95年01月21│彰化縣二林鎮│午○○、癸○○行經該處，見被害│刑法第320 │
│    │日17時30分│後厝里長春路│人戊○○所有車號YBV-525號重型 │條第1項（ │
│    │許        │旁          │機車鑰匙未取下，乃由癸○○把風│普通竊盜罪│
│    │          │            │，午○○下手行竊，將機車連同車│）        │
│    │          │            │上安全帽一頂竊取得手後逃離現場│          │
│    │          │            │。                            │          │
├──┼─────┼──────┼───────────────┼─────┤
│ 4  │95年01月23│彰化縣二林鎮│午○○、癸○○行經該處，由陳俊│刑法第321 │
│    │日15時許  │南光里安和街│賢把風，午○○以其所有、客觀上│條第1項第3│
│    │          │路旁        │可供作兇器使用之扳手一支（扣案│款（攜帶兇│
│    │          │            │），竊取被害人丙○○所有車號  │器竊盜罪）│
│    │          │            │PG-5469號自小貨車，得手後逃離 │          │
│    │          │            │現場。                        │          │
├──┼─────┼──────┼───────────────┼─────┤
│ 5  │95年01月27│彰化縣二林鎮│丁○○騎乘車號NOW-197號重型機 │刑法第320 │
│    │日上午08時│外竹里西里巷│車，搭載癸○○，行經該處，見被│條第1項（ │
│    │許        │59號旁      │害人甲○○所有車號EX-3040號自 │普通竊盜罪│
│    │          │            │小貨車鑰匙未取下，乃由丁○○把│）        │
│    │          │            │風，癸○○下手竊取該車（該車上│          │
│    │          │            │所放置之零錢約一千元），得手後│          │
│    │          │            │逃離現場。                    │          │
└──┴─────┴──────┴───────────────┴─────┘
附表貳（強盜部分）：
┌──┬─────┬──────┬───────────────┬─────┐
│編號│ 犯罪時間 │  犯罪地點  │犯罪行為人及犯罪方式及所得財物│所犯法條  │
├──┼─────┼──────┼───────────────┼─────┤
│ 1  │95年1月23 │彰化縣大城鄉│午○○駕駛車號PG-5469號自用小 │刑法第330 │
│    │日15時30分│台西村新光段│貨車，搭載癸○○，行經該處，見│條第1項、 │
│    │許        │1750地號之蕃│辛○○一人在田裡工作，二人即一│第321條第1│
│    │          │著園        │起下車，午○○先佯稱要向辛○○│項第3款（ │
│    │          │            │購買蕃薯，隨即取出午○○所有客│攜帶兇器強│
│    │          │            │觀上可作為兇器使用之摺疊小刀一│盜罪）    │
│    │          │            │支（未扣案），指向辛○○之腹部│          │
│    │          │            │，向其恫稱：「我們在跑路，需要│          │
│    │          │            │生活費，把身上金錢拿出來」等語│          │
│    │          │            │，至使許溪泉不能抗拒，癸○○則│          │
│    │          │            │動手搜尋許溪泉身上財物，得款三│          │
│    │          │            │千九百元，辛○○央求返還，陳俊│          │
│    │          │            │賢始返還其中五百元。          │          │
├──┼─────┼──────┼───────────────┼─────┤
│ 2  │95年01月24│彰化縣埤頭鄉│午○○駕駛車號PG-5496號自小貨 │刑法第330 │
│    │日上午11時│合興村埤圳南│車，搭載癸○○，行經該處，見許│條第1項、 │
│    │許        │路產業道路  │冬生一人在田裡工作，二人遂一起│第321條第1│
│    │          │            │下車，午○○佯裝問路，並隨即取│項第3款（ │
│    │          │            │出午○○所有客觀上可供作兇器使│攜帶兇器強│
│    │          │            │用之摺疊小刀一支（未扣案），向│盜罪）    │
│    │          │            │庚○○恫稱：「把錢拿出來，否則│          │
│    │          │            │就要殺死你」，癸○○則手持路邊│          │
│    │          │            │拾起之木棍一支，向庚○○恫稱：│          │
│    │          │            │「要配合，不然就打下去」，至使│          │
│    │          │            │庚○○不能抗拒，二人即分別強行│          │
│    │          │            │取走庚○○褲袋內之現金三千餘元│          │
│    │          │            │，得手後駕車逃離現場。        │          │
├──┼─────┼──────┼───────────────┼─────┤
│ 3  │95年01月24│彰化縣埤頭鄉│午○○駕駛車號PG-5496號自小貨 │刑法第330 │
│    │日上午11時│芙朝村埤圳北│車，搭載癸○○，行經該處，見顏│條第1項、 │
│    │30分許    │路台電溪崙高│章一人在田裡工作，二人遂一起下│第321條第1│
│    │          │幹100 號電線│車，由午○○自上衣內取出摺疊小│項第3款（ │
│    │          │桿旁        │刀一支（未扣案），走向酉○，顏│攜帶兇器強│
│    │          │            │章見狀即轉身逃跑，午○○、陳俊│盜罪）    │
│    │          │            │賢在後緊追，午○○追上後，即以│          │
│    │          │            │腳踹踢酉○左小腿，致酉○重心不│          │
│    │          │            │穩跌倒在地，受有左手第四指近端│          │
│    │          │            │指骨粉碎性骨折之傷害，午○○、│          │
│    │          │            │癸○○隨即上前以手將酉○壓制在│          │
│    │          │            │地，至使酉○不能抗拒，分別強行│          │
│    │          │            │取走酉○左右褲袋內之現金四千元│          │
│    │          │            │，午○○見酉○緊護皮包（內有現│          │
│    │          │            │金一萬六千元），且抓住癸○○之│          │
│    │          │            │手不放，午○○乃持小刀刺向酉○│          │
│    │          │            │左手，使其疼痛放手，並致酉○受│          │
│    │          │            │有左手虎口撕裂傷之傷害，而強行│          │
│    │          │            │取走皮包內現金一萬六千元。蔡東│          │
│    │          │            │政、癸○○得手後即駕車逃離現場│          │
│    │          │            │。                            │          │
├──┼─────┼──────┼───────────────┼─────┤
│ 4  │95年01月24│彰化縣溪州鄉│午○○駕駛車號PG-5496號自小貨 │刑法第328 │
│    │日中午12時│溪厝村信義段│車，搭載癸○○，行經該處，見盧│條第1項（ │
│    │許        │430地號農田 │明敏獨自在該處工作，二人遂一起│普通強盜罪│
│    │          │            │下車，由午○○自後以雙手抱住盧│）        │
│    │          │            │明敏，至使未○○不能抗拒，再由│          │
│    │          │            │癸○○強行取走未○○左後褲袋內│          │
│    │          │            │現金一千七百元，得手後逃離現場│          │
│    │          │            │。                            │          │
├──┼─────┼──────┼───────────────┼─────┤
│ 5  │95年01月24│彰化縣大村鄉│午○○駕駛車號PG-5496號自小貨 │刑法第328 │
│    │日15時許  │大崙村大崙路│車，搭載癸○○，行經該處，見周│條第1項（ │
│    │          │23-42 號旁  │春輝一人在該處工作，二人遂一起│普通強盜罪│
│    │          │            │下車，由癸○○假意問乙○○：「│）        │
│    │          │            │你的稻田是否要租人耕作？」云云│          │
│    │          │            │，午○○則乘機自後抱住乙○○身│          │
│    │          │            │體，至使乙○○不能抗拒，並強行│          │
│    │          │            │取走乙○○褲袋內現金二萬四千元│          │
│    │          │            │，二人得手後即欲逃逸，乙○○心│          │
│    │          │            │有未甘在後追趕，將要追上午○○│          │
│    │          │            │之際，癸○○即大叫：「人家要打│          │
│    │          │            │你了」等語，午○○為脫免逮捕，│          │
│    │          │            │便回頭持摺疊小刀一支（未扣案）│          │
│    │          │            │，做勢欲刺乙○○，乙○○方停止│          │
│    │          │            │追趕，二人遂駕車逃離現場。    │          │
├──┼─────┼──────┼───────────────┼─────┤
│ 6  │95年01月25│彰化縣溪湖鎮│午○○駕駛車號PG-5496號自小貨 │刑法第330 │
│    │日15時許  │中山里產業道│車，搭載丁○○，行經該處，見楊│條第1項、 │
│    │          │路旁田裡    │清誥一人在該處工作，二人遂一起│第321條第1│
│    │          │            │下車，假意問巳○○：「你的田裡│項第3款（ │
│    │          │            │種何作物？」云云，午○○隨即取│攜帶兇器強│
│    │          │            │出摺疊小刀一支（未扣案），抵住│盜罪）    │
│    │          │            │巳○○腹部，至使巳○○不能抗拒│          │
│    │          │            │，丁○○則強行取走巳○○皮夾內│          │
│    │          │            │現金二千六百元，其二人得手後即│          │
│    │          │            │駕車逃離現場。                │          │
├──┼─────┼──────┼───────────────┼─────┤
│ 7  │95年01月25│彰化縣埔鹽鄉│午○○駕駛車號PG-5496號自小貨 │刑法第330 │
│    │日15時17分│角樹村員鹿路│車，搭載丁○○，行經該處，見陳│條第1項、 │
│    │許        │1段178 巷內 │錦泉一人在該處工作，二人遂一起│第321條第1│
│    │          │農田旁      │下車，由午○○佯裝問路，丁○○│項第3款（ │
│    │          │            │則乘機自後抱住丑○○身體，陳錦│攜帶兇器強│
│    │          │            │泉欲反抗，午○○即持摺疊小刀一│盜罪）    │
│    │          │            │支（未扣案）恫嚇丑○○不准動，│          │
│    │          │            │至使丑○○不能抗拒，丁○○則搜│          │
│    │          │            │括丑○○衣褲口袋內現金三千二百│          │
│    │          │            │元，其二人得手後即駕車離去。  │          │
│    │          │            │                              │          │
│    │          │            │                              │          │
│    │          │            │                              │          │
│    │          │            │                              │          │
│    │          │            │                              │          │
├──┼─────┼──────┼───────────────┼─────┤
│ 8  │95年01月27│彰化縣竹塘鄉│午○○駕駛車號EX-3040號自小貨 │刑法第330 │
│    │日上午09時│田頭村光明路│車，搭載癸○○、丁○○，行經該│條第1項、 │
│    │許        │竹田巷產業道│處，見辰○○獨自在田裡工作，三│第321條第1│
│    │          │路          │人遂一起下車（均未攜帶兇器），│項第4款（ │
│    │          │            │由午○○、丁○○假裝跟辰○○聊│結夥三人強│
│    │          │            │天，癸○○自後抱住辰○○，至使│盜罪）    │
│    │          │            │辰○○不能抗拒，丁○○再伸手將│          │
│    │          │            │辰○○右後口袋現金四千元取走，│          │
│    │          │            │午○○並出言恫嚇辰○○稱：「再│          │
│    │          │            │反抗就要拿刀子殺死你」等語，致│          │
│    │          │            │辰○○心生畏懼，不敢抵抗，其等│          │
│    │          │            │三人強盜得手後即駕車逃逸。    │          │
├──┼─────┼──────┼───────────────┼─────┤
│ 9  │95年01月27│彰化縣竹塘鄉│午○○駕駛車號EX-3040號自小貨 │刑法第330 │
│    │日上午09時│田頭村光明路│車，搭載癸○○、丁○○，行經該│條第1項、 │
│    │30分許    │竹田巷57-3號│處，見卯○○獨自在田裡工作，三│第321條第1│
│    │          │斜對面產業道│人遂下車（未持任何兇器），由洪│項第4款（ │
│    │          │路          │浩健出言恫嚇卯○○「反抗的話，│結夥三人強│
│    │          │            │請你吃子彈」等語，並抓住卯○○│盜罪）    │
│    │          │            │之衣領，至使卯○○心生畏懼，不│          │
│    │          │            │能抗拒，癸○○即伸手拿取卯○○│          │
│    │          │            │褲子後方口袋皮夾，將其內現金七│          │
│    │          │            │千六百元取走，皮夾則丟棄在地，│          │
│    │          │            │得手後，午○○即駕車搭載癸○○│          │
│    │          │            │、丁○○共同逃逸。            │          │
├──┼─────┼──────┼───────────────┼─────┤
│ 10 │95年01月27│彰化縣埤頭鄉│午○○駕駛車號EX-3040號自小貨 │刑法第330 │
│    │日12時05分│大湖村大湖路│車，搭載癸○○、丁○○行經該處│條第1項、 │
│    │許        │柳丁園旁    │，見寅○○獨自在田邊上廁所，洪│第321條第1│
│    │          │            │浩健、癸○○即先行下車，午○○│項第4款（ │
│    │          │            │在旁把風，並由丁○○以雙手抱住│結夥三人強│
│    │          │            │寅○○，至使寅○○不能抗拒，再│盜罪）    │
│    │          │            │由癸○○伸手強行取走寅○○口袋│          │
│    │          │            │內之現金一萬三千元，三人得手後│          │
│    │          │            │即駕車逃逸。                  │          │
└──┴─────┴──────┴───────────────┴─────┘
附表（新、舊法比較）：
┌──┬─────┬─────────────────────────┐
│編號│修正事項  │         新、舊法之比較適用                       │
├──┼─────┼─────────────────────────┤
│ 1  │共同正犯  │刑法第二十八條有關共同正犯之規定，僅作文字修正，對│
│    │          │於狹義共同正犯（指有犯意聯絡及行為分擔之數行為人）│
│    │          │之認定，不生任何影響，依刑法第二條第一項前段之規定│
│    │          │，應適用修正前之規定。                            │
├──┼─────┼─────────────────────────┤
│ 2  │連續犯    │修正前法第五十六條有關連續犯之關定，係將反覆實施之│
│    │          │同類複數犯罪行為論以一罪，並得加重其刑至二分之一。│
│    │          │而修正後已刪除連續犯之規定，在實務上將視各種具體犯│
│    │          │罪類型，對於反覆實施之同類複數犯罪行為，或評價為一│
│    │          │罪，或評價為併罰之數罪（參照該條修法理由）。本案之│
│    │          │多件竊盜、強盜犯行，依修正刪除後之規定，應評價為數│
│    │          │罪而分別科刑，顯較被告更為不利，依刑法第二條第一項│
│    │          │前段之規定，自應適用修正前刑法第五十六條之規定。  │
├──┼─────┼─────────────────────────┤
│ 3  │牽連犯    │依修正前刑法第五十五條規定，行為人犯一罪而其方法或│
│    │          │結果之行為犯他罪名者，從一重處斷。修正後之刑法已刪│
│    │          │除此條之規定，則在上述情形下，行為人所犯數罪名即應│
│    │          │依數罪併罰之規定分論併罰。經比較新舊法之規定，修正│
│    │          │後之規定並非較有利於被告，依刑法第二條第一項前段之│
│    │          │規定，應適用行為時之法律，即適用修正前刑法第五十五│
│    │          │條有關牽連犯之規定。                              │
├──┼─────┼─────────────────────────┤
│ 4  │累犯      │刑法第四十七條原規定：「受有期徒刑之執行完畢，或受│
│    │          │無期徒刑或有期徒刑之執行而赦免後，五年以內再犯有期│
│    │          │徒刑以上之罪者，為累犯，加重本刑至二分之一。」，修│
│    │          │正後第四十七條第一項規定：「受徒刑之執行完畢，或一│
│    │          │部之執行而赦免後，五年以內故意再犯有期徒刑以上之罪│
│    │          │者，為累犯，加重本刑至二分之一」。被告三人於本案所│
│    │          │犯係故意為之，適用修正前、後條文之結果並無不同，依│
│    │          │新法第二條第一項前段規定，仍應適用修正前之規定。  │
├──┴─────┴─────────────────────────┤
│綜合比較之結果，應適用修正前刑法之相關規定。                        │
└──────────────────────────────────┘


司法院資訊處製作；財團法人民間司法改革基金會備份。
